臺灣臺南地方法院刑事判決　　　　　　　 96年度訴字第878號
公　訴　人　臺灣臺南地方法院檢察署檢察官
被　　　告　甲○○
指定辯護人　余訓格　本院公設辯護人
上列被告因違反槍砲彈藥刀械管制條例案件，經檢察官提起公訴
（96年度偵字第8360號），本院判決如下：
    主  文
甲○○未經許可，持有可發射子彈具有殺傷力之改造手槍，處有
期徒刑參年貳月，併科罰金新臺幣伍萬元，罰金如易服勞役，以
新臺幣壹仟元折算壹日。扣案之改造槍枝壹枝（槍枝管制編號00
00000000號、含彈匣壹個）沒收。
    事  實
一、甲○○明知非經主管機關許可，不得擅自持有具殺傷力之槍
    、彈，竟於民國94年年底某日，在臺南縣白河鎮某處，向真
    實姓名年籍不詳、綽號「阿宏」之成年男子，購買具有殺傷
    力之改造手槍1把（槍枝管制編號0000000000號，仿BERETTA
    廠84型半自動手槍）（含彈匣1個）、子彈9顆，未經許可而
    持有。嗣於96年5月19日下午3時55分許，經警持臺灣臺南地
    方法院法官核發之搜索票，在臺南縣六甲鄉○○街71巷13號
    查獲，並扣得上開改造槍枝及子彈。
二、案經臺南縣警察局麻豆分局報請臺灣臺南地方法院檢察署檢
    察官偵查起訴。
    理  由
一、本案之供述及非供述證據，既經被告及辯護人明示同意採為
    證據，且無事證顯示係公務員因違法蒐證所取得之供述證據
    ，本院審酌該等供述證據作成時之情況，亦認為適於作為證
    據，依刑事訴訟法第159條之4第1款、第159條之5第1項等規
    定，應認為均有證據能力。
二、上揭事實，業據被告甲○○於警詢、檢察官偵查時及本院審
    理時坦承不諱，並有改造槍枝壹枝（槍枝管制編號
    0000000000號，仿BERETTA廠84型半自動手槍）（含彈匣1個
    ）扣案可證、現場照片18張在卷可稽。扣案改造槍枝壹枝（
    槍枝管制編號0000000000號）經送內政部警政署鑑定結果，
    認係改造手槍，由仿ERETTA廠84型半自動手槍製造之槍枝，
    換裝土造金屬槍管而成，擊發功能正常，可供擊發適用子彈
    使用，研判具有殺傷力；扣案之改造子彈9顆，認係土造子
    彈，具直徑7.9±0.5mm金屬彈頭，可擊發，認具殺傷力，有
    內政部警政署刑事警察局96年6月22日刑鑑字第0960082731
    號槍彈鑑定書1份在卷可稽（見偵查卷第13至18頁），足認
    被告於警詢、檢察官偵查時、本院審理中之自白核與事實相
    符，堪以採為認定事實之基礎。從而，本件事證明確，被告
    前開犯行堪以認定，應依法論科。
三、核被告所為，係犯槍砲彈藥刀械管制條例第8條第4項之持有
    可發射子彈具有殺傷力之槍枝罪及同條例第12條第4項之非
    法持有子彈罪。被告以單一持有行為，同時持有改造手槍1
    枝及具殺傷力之子彈9顆，觸犯上述二罪名，屬想像競合，
    應從一重即非法持有改造手槍罪處斷。被告持有具有殺傷力
    子彈9顆之行為，雖未據起訴，然與已起訴之持有改造手槍
    部分行為，具有想像競合犯之裁判上一罪關係，本院自應併
    予審理，併予敘明。爰審酌被告未有犯罪前科，有卷附臺灣
    高等法院被告前案紀錄表可憑，所持有槍枝時間、數量，持
    有槍枝危害社會治安，及犯後坦承犯行，態度尚稱良好等一
    切情狀，量處如主文所示之刑，並就罰金刑部分諭知如易服
    勞役之折算標準。
四、扣案改造槍枝1枝（槍枝管制編號0000000000號，含彈匣1個
    ）係違禁物，依刑法第38條第1項第1款之規定，不問屬於被
    告所有與否，宣告沒收；另9顆子彈雖鑑定具有殺傷力，但
    已因試射擊發而非完整之子彈，亦不再具有殺傷力，已不復
    為違禁物之性質，均不必再為沒收之宣告，附此敘明。
五、新舊法比較：
  (一)被告行為時，修正施行前刑法第55條前段乃規定「一行為而
    觸犯數罪名，或犯一罪而其方法或結果之行為犯他罪名者，
    從一重處斷」，修正後之刑法刪除原第55後段有關牽連犯之
    規定，但仍保留同條前段想像競合犯，惟修正條文為「一行
    為而觸犯數罪名者，從一重處斷。但不得科以較輕罪名所定
    最輕本刑以下之刑」，亦即修正後論以想像競合犯者量定宣
    告刑時，不得低於該重罪以外各罪法定本刑中之最高者，此
    乃就刑罰範圍設有限制，因此，顯以修正施行前刑法第55條
    前段之規定對被告較為有利，是依刑法第2條第1項前段之規
    定，適用修正施行前刑法第55條前段。
  (二)被告行為後，刑法第33條第5款亦經修正公布施行，而將修
    正前僅1元（指銀元，即新臺幣3元，再適用罰金罰鍰提高標
    準條例第1條之規定得提高為10倍，即新臺幣30元）以上之
    最低刑度，修正提高為新臺幣1,000元以上，比較被告行為
    前後之法律適用，顯以行為時之法律較有利於被告，自應適
    用修正前之刑法第33條第5款，定其罰金刑之最輕刑度。
  (三)被告行為時，刑法第42條第2項前段規定「易服勞役以一元
    以上三元以下，折算一日」，並依廢止前罰金罰鍰提高標準
    條例第2「依刑法第41條易科罰金或第42條第2項易服勞役者
    ，均就其原訂數額提高100倍折算一日。」之規定提高折算
    標準，則本件被告行為時之易服勞役折算標準，應以銀元
    300 元即新臺幣900元折算一日。惟被告行為後即95年2月2
    日公布施行之刑法第42條第3項前段規定：「易服勞役以新
    臺幣1,000元、2,000元或3,000元折算一日。」，另廢止前
    開罰金罰鍰提高標準條例第2條之規定，易服勞役折算標準
    已修正為新臺幣1,000元折算一日，因此，顯以修正施行後
    刑法第42條第3項之適用結果，對被告較為有利，則應依刑
    法第2條第1項後段規定，適用修正後之刑法第42條第3項前
    段規定，定其折算標準。
  (四)按刑法第38條第1項第3款雖於94年2月2日刑法修正時，另增
    列因犯罪所生之物得沒收之規定，然核與本件憑以沒收之刑
    法第38條第1項第1款無關，不生有利或不利之問題，爰依修
    正後刑法第2條第1項前段依修正前刑法第38條第1項第1款之
    規定，宣告沒收違禁物。
六、據上論斷，應依刑事訴訟法第299條第1項前段，槍砲彈藥刀
    械管制條例第8條第4項、第12條第4項，刑法第11條前段、
    第2條第1項、修正前刑法第55條前段、第42條第3項前段，
    、第38條第1項第1款，判決如主文。
本案經檢察官黃淑妤偵查後提起公訴，檢察官乙○○到庭執行職
務。
中　　華　　民　　國　　96　　年　　10　　月　　16　　日
　　　　　　　　　刑事第二庭    法　官　蘇義洲
                                法  官  徐文瑞
                                法  官  洪士傑
以上正本證明與原本無異。
如不服本判決應於收受本判後10日內向本院提出上訴書狀，並應
敘述具體理由。如未敘述上訴理由者，應於上訴期間屆滿後20日
內向本院補提理由書狀（均須按他造當事人之人數附繕本）「切
勿逕送上級法院」。
  　　　　　　　　　　　　　　　書記官　王政煌
中　　華　　民　　國　　96　　年　　10　　月　　17　　日
附錄本案論罪科刑法條
槍砲彈藥刀械管制條例第8條
未經許可，製造、販賣或運輸鋼筆槍、瓦斯槍、麻醉槍、獵槍、
空氣槍或第4條第1項第1款所定其他可發射金屬或子彈具有殺傷
力之各式槍砲者，處無期徒刑或5年以上有期徒刑，併科新臺幣1
千萬元以下罰金。
未經許可，轉讓、出租或出借前項所列槍枝者，處5年以上有期
徒刑，併科新臺幣1千萬元以下罰金。
意圖供自己或他人犯罪之用，而犯前二項之罪者，處無期徒刑或
7年以上有期徒刑，併科新臺幣1千萬元以下罰金。
未經許可，持有、寄藏或意圖販賣而陳列第1項所列槍枝者，處
3年以上10年以下有期徒刑，併科新臺幣700萬元以下罰金。
第 1 項至第 3 項之未遂犯罰之。
槍砲彈藥刀械管制條例第12條第4項
未經許可，持有、寄藏或意圖販賣而陳列子彈者，處 5 年以下有
期徒刑，併科新台幣 300 萬元以下罰金。
